# 请教陈版及各位，并表问题的认定

提问人：mh20010810 时间：2022-12-19 15:57:00
1 、A公司（位于甲地）实际控制人想在乙地成立B公司（股东认缴，未实际缴纳，从股权架构上看与A公司无关系），B公司运营资金来源于A公司的借款（支付正常的资金借款利息），该借款事件发生在报告期内，借款在股改之前就会归还 。
2 、后期若B公司经营比较好，上市报告期内A公司将收购B公司，并形成控制。
3 、B公司人员、财务、销售的货物均是独立的，A、B公司均是通过各自在第三方平台（如亚马逊等）上注册的店铺进行销售。
（ 1 ）请教陈版，该笔借款对作为上市主体的A公司有什么不利影响吗？
（ 2 ）B公司是否会被认定在设立初期就纳入A公司进行并表

回答人：chenyiwei
1 、该笔借款将被认定为关联方占用资金，应在申报前清理收回，并按市场利率计收利息。
2 、如果日后A收购B的股权，实现对B的控制，则构成同一控制下合并，应自设立日起纳入A公司的合并报表范围，并追溯重述合并报表的前期比较数据。